臺灣臺北地方法院刑事判決
109年度智易字第81號
公  訴  人  臺灣臺北地方檢察署檢察官
被      告  蔡雅惠


                    居新北市○○區○○○路00巷00弄00○0號0樓
上列被告因違反著作權法案件，經檢察官聲請以簡易判決處刑（
109年度調偵字第2092號）及移送併辦（110年度偵續字第355號
），經本院認不宜以簡易判決處刑（109年度智簡字第90號），
改依通常程序審理，判決如下：
    主  文
蔡雅惠犯著作權法第九十二條之侵害著作財產權罪，處拘役肆拾
日，如易科罰金，以新臺幣壹仟元折算壹日。　　
　　事  實
一、蔡雅惠明知「韓國KDP能量飲料味軟糖48g」圖片（下稱本案
    攝影著作）係葉世豐享有著作財產權之攝影著作，不得擅自
    重製或公開傳輸，竟基於公開傳輸侵害他人著作財產權之犯
    意，未經葉世豐之同意或授權，即於民國108年9月間某日，
    在其位於新北市○○區○○○路00巷00弄00○0號5樓居處，自不詳
    網站下載本案攝影著作予以重製後，刊登至其於PCHOME網站
    以帳號「Z000000000 」號所經營名稱為「Sweety小舖」之
    網路賣場，及其於蝦皮網站以帳號「loveuna0521 」號所經
    營之網路賣場，以此方式重製、公開傳輸本案攝影著作，供
    不特定人點閱瀏覽，以此方式侵害葉世豐之著作財產權。
二、案經葉世豐訴由內政部警政署保安警察第二總隊報告臺灣臺
    北地方檢察署偵查後聲請以簡易判決處刑及移送併辦。
　　理  由
一、本案犯罪事實，業經被告蔡雅惠於本院審理中供陳不諱（詳
    見本院智易字卷第112頁、第128至129頁、第160至162頁）
    ，亦經證人即告訴人葉世豐於警詢及偵查中證述明確（詳見
    偵字第2013號卷第19至25頁，偵字第9814號卷第15至21頁、
    第55至56頁，調偵字第2092號卷第45至46頁），並有鑑定說
    明書及帳號註冊資料（見偵字第9814號卷第23至36頁、偵字
    第2013號卷第27至29頁、第31至43頁）存卷可佐，足徵被告
    前揭任意性自白與事實相符，應堪採信。本案事證明確，被
    告犯行洵堪認定，應依法論科。
二、論罪部分：
（一）按著作權法所規定之重製，係指以印刷、複印、錄音、錄
      影、攝影、筆錄或其他方法直接、間接、永久或暫時之重
      複製作；又公開傳輸，係指以有線電、無線電之網路或其
      他通訊方法，藉聲音或影像向公眾提供或傳達著作內容，
      包括使公眾得於其各自選定之時間或地點，以上述方法接
      收著作內容而言，著作權法第3條第1項第5款、第10款分
      別定有明文。又按被告擅自重製他人享有著作權之圖片，
      再上傳至網路賣場頁面，係以數個舉動接續進行，而侵害
      同一法益，此為包括一罪，應從後階段之著作權法第92條
      之擅自以公開傳輸方法而侵害他人著作財產權罪處斷。被
      告重製之行為屬已罰之前行為，不另論罪（司法院108年
      度「智慧財產法律座談會」「刑事訴訟類相關議題」提案
      及研討結果第3號大會研討結果參照）。
（二）本案被告擅自下載重製告訴人葉世豐享有著作財產權之本
      案攝影著作後，再利用電腦網際網路設備連接網路，將上
      開重製之圖檔上傳至其於「PChome」及蝦皮網站所經營之
      網路賣場銷售網頁刊登，使不特定人得以進入該網頁瀏覽
      著作財產權人之本案攝影著作，核屬重製與公開傳輸等行
      為無疑。是核被告所為，係犯著作權法第92條之擅自以公
      開傳輸方法侵害他人著作財產權罪。聲請簡易判決處刑意
      旨認被告另犯著作權法第91條第1項之擅自以重製之方法
      侵害他人著作財產權罪，容有未合，附此敘明。
（三）被告先後將重製之本案攝影著作公開傳輸至其於「PChome
      」及蝦皮網站所經營之網路賣場銷售，多次侵害告訴人之
      著作財產權，主觀上係基於單一之犯意，而以數個舉動接
      續反覆實施進行，於時間、空間上有密切關係，所侵害之
      法益相同，應依接續犯論以包括一罪。
（四）臺灣臺北地方檢察署檢察官110年度偵續字第355號移送併
      辦意旨書所載之犯罪事實，與被告經起訴之部分，具有接
      續犯之實質上一罪關係，本院自應併予審理。
（五）爰審酌被告為便利其販售商品之用，率以輕忽告訴人就本
      案攝影著作所享有之著作財產權，擅以公開傳輸而張貼於
      網路賣場之方式侵害告訴人就本案攝影著作享有之著作財
      產權，罔顧智慧財產權之保護規範及權利人辛苦之智慧結
      晶，其行為應予非難，惟念及被告於犯後坦承犯行，且其
      有意願與告訴人調解，惟其等因對賠償金額之意見不一而
      未能成立調解，兼衡本案攝影著作之價值、效用、告訴人
      所受損害程度，及被告犯罪之動機、目的、手段，及自述
      智識程度及生活狀況等一切情狀，量處如主文所示之刑，
      並諭知易科罰金之折算標準。　　　
據上論斷，應依刑事訴訟法第452號、第299條第1項前段，著作
權法第92條，刑法第11條前段、第41條第1項前段，判決如主文
。
本案經檢察官陳慧玲聲請以簡易判決處刑，檢察官程秀蘭移送併
辦，檢察官林黛利到庭執行職務。
中　　華　　民　　國　　110 　年　　11　　月　　15　　日
　　　　　　　　　刑事第六庭  法　官    李佳靜
上正本證明與原本無異。 
如不服本判決應於收受送達後20日內向本院提出上訴書狀，並應
敘述具體理由；其未敘述上訴理由者，應於上訴期間屆滿後20日
內向本院補提理由書（均須按他造當事人之人數附繕本）「切勿
逕送上級法院」。告訴人或被害人如對於本判決不服者，應具備
理由請求檢察官上訴，其上訴期間之計算係以檢察官收受判決正
本之日期為準。 因疫情而遲誤不變期間，得向法院聲請回復原
狀。
中　　華　　民　　國　　110 　年　　11　　月　　15　　日
                               書記官   林珊慧
附錄本案論罪科刑法條全文：
著作權法第92條
擅自以公開口述、公開播送、公開上映、公開演出、公開傳輸、
公開展示、改作、編輯、出租之方法侵害他人之著作財產權者，
處3 年以下有期徒刑、拘役，或科或併科新臺幣75萬元以下罰金
。